【裁判字號】    99,交上易,203
【裁判日期】    990714
【裁判案由】    過失傷害
【裁判全文】
臺灣高等法院刑事判決               99年度交上易字第203號
    上訴人
    即被告  乙○○
上列上訴人因過失傷害案件，不服臺灣板橋地方法院98年度交易
字第596號，中華民國99年5月31日第一審判決（起訴案號：臺灣
板橋地方法院檢察署98年度調偵字第1112號），提起上訴，本院
判決如下：
    主  文
上訴駁回。
    理  由
壹、不服地方法院第一審判決上訴，須提出上訴書狀，並敘述具
    體理由，為上訴必備程式；所提書狀未敘述上訴理由，或僅
    曾以言詞陳述上訴理由，應於上訴期間屆滿後20日內補提理
    由書於原審法院。
    原審法院認逾期未補提上訴理由，應定期間先命補正；逾期
    未補正，為上訴不合法律上程式，應以裁定駁回。如已提出
    上訴理由，但所提非屬具體理由，則由第二審法院以上訴不
    合法律上程式，判決駁回。
    刑事訴訟法第350條、第362條與第367條明文規定。
貳、原判決認定被告乙○○過失致重傷犯行，已經被告坦白承認
    ，核與告訴人甲○○的指訴、證人宋祺賢與劉昱輝的證述大
    致相符，並有道路交通事故現場圖、道路交通事故調查報告
    表（一）、（二）、臺灣省臺北縣區車輛行車事故鑑定委員
    會鑑定意見書、臺灣省車輛行車事故覆議鑑定委員會99年3
    月23日函、臺北榮民總醫院97年12月4 日、98年1 月14日診
    斷證明書、臺北榮民總醫院98年7 月21日、99年11月19日函
    及肇事現場照片28張為憑，犯罪事實明確，審酌被告「並無
    不良前案紀錄、智識程度、於本案交通事故的過失程度、告
    訴人受傷的嚴重程度，兼衡被告雖因金額仍有差距而未能與
    告訴人達成和解，但犯後已坦承過失，態度良好等一切情狀
    」，就所違犯刑法第284 條第2 項後段業務過失致重傷罪，
    量處有期徒刑5 月，並諭知易刑標準以新台幣1 千元折算1
    日。經核並無違法、失當。
、被告上訴意旨略以：「肇事主因為告訴人未遵守兩段式左轉
    規定，也未禮讓直行的被告大貨車先行的重大過失，依信賴
    原則，被告過失責任極其輕微，且被告自首，並無不良前科
    ，積極向保險公司申請理賠，願與告訴人達成和解，坦承過
    失，態度良好，原審量刑過重。」等語。
肆、經審查，認定上訴不合法：
    原審量刑已經審酌告訴人與有過失的事實，以及被告前無犯
    罪科刑紀錄，尚未能與告訴人達成和解，犯後已坦承過失，
    態度良好等情狀，詳述量刑的理由。
    上訴意旨雖稱已「積極向保險公司申請理賠，願與告訴人盡
    速達成和解」等語，但並未附具任何證據以實其說。
    原審斟酌上情判處有期徒刑5 月，並諭知易刑標準以新台幣
    1千元折算1 日，認事用法及量刑均屬適當。
伍、上訴理由不足以認為原判決有何不當或違法。被告上訴不合
    法，應予駁回，並不經言詞辯論為之。依刑事訴訟法第367
    條前段、第372條，判決如主文。
中    華    民    國    99    年    7     月    14    日
                  刑事第六庭審判長法  官  林明俊
                                  法  官  吳淑惠
                                  法  官  郭豫珍
以上正本證明與原本無異。
不得上訴。
                                  書記官  胡勤義
中    華    民    國    99    年    7     月    14    日

司法院資訊處製作；財團法人民間司法改革基金會備份。
